【裁判字號】    97,抗,315
【裁判日期】    971231
【裁判案由】    停止強制執行
【裁判全文】
臺灣高等法院臺南分院民事裁定  97年度抗字第315號
抗  告  人  乙○○○
            甲○○
上列抗告人因與相對人合作金庫商業銀行股份有限公司間聲請停
止執行事件，對於中華民國九十七年十月十七日臺灣嘉義地方法
院九十七年度聲字第五四八號裁定，提起抗告，本院裁定如下：
    主  文
抗告駁回。
抗告程序費用新台幣壹仟元由抗告人負擔。
    理  由
一、抗告意旨略以：抗告人乙○○○係年邁村婦，賴政府發給之
    老人年金維生，抗告人甲○○因身體虛弱，無法擔任粗重工
    作，靠打零工維生，均生活困窘。原裁定認應供擔保新台幣
    （下同）五十四萬九千六百三十七元始能停止執行，抗告人
    實在無力繳交。抗告人乙○○○之存款三萬餘元被查扣，抗
    告人甲○○之存款八萬餘元被查扣，請求將上開金額，列為
    擔保金，准供擔保停止原審九十七年度執字第二三九０一號
    執行事件之強制執行等語。
二、按提起異議之訴，法院依聲請定相當並確實之擔保，得為停
    止強制執行之裁定，強制執行法第十八條第二項定有明文。
    又「法院依強制執行法第十八條第二項定擔保金額而准許停
    止強制執行之裁定者，該項擔保係備供債權人因停止執行所
    受損害之賠償，其數額應依標的物停止執行後，債權人未能
    即時受償或利用該標的物所受之損害額，或其因另供擔保強
    制執行所受之損害額定之，非以標的物之價值或其債權額為
    依據」、「法院依強制執行法第十八條第二項規定，以裁定
    命債務人供擔保後停止強制執行，其擔保金額之多寡應如何
    認為相當，原屬於法院職權裁量之範圍，如已斟酌債權人因
    停止執行所應受之損害，自非當事人所可任意指摘」（最高
    法院八十六年度台抗字第四四二號、九十一年度台抗字第四
    二九號、九十二年度台抗字第四八０號、九十二年度台抗字
    第五七四號裁判要旨參照）。
三、查：相對人以原審九十二年度執字第九九一七號債權憑證、
    九十三年度執字第七七九二號債權憑證、九十二年度執字第
    七二六六號債權憑證為執行名義，聲請原審民事執行處對抗
    告人強制執行，業經本院調取九十七年度執字第二三九０一
    號執行卷宗核閱無誤，抗告人於民國（下同）九十七年十月
    十四日提起債務人異議之訴，由原審九十七年度訴字第七一
    二號審理中，亦經本院向原審法院函查無訛。原審法院認抗
    告人提起異議之訴有將本件整個拍賣程序停止執行之必要，
    並審酌債權人因停止執行無法及時受償所受之遲延利息損失
    ，依相對人聲請強制執行之債權金額為三百三十萬一千一百
    二十六元，以民事通常程序第一審審判案件辦案期限為一年
    四個月、民事第二審審判案件辦案期限為二年、民事第三審
    審判案件辦案期限為一年之規定，推定本件停止執行之期間
    為三年四月，並以法定利率即百分之五計算，相對人損失之
    金額約為五十四萬九千六百三十七元，並以此金額為抗告人
    應供擔保之金額，非純就執行標的之價額計算，依首揭說明
    ，其擔保金額之酌定應認為相當，此亦屬法院職權裁量之範
    圍，非抗告人所可任意指摘。抗告人執上開情詞，求予廢棄
    原裁定，洵屬無據，應予駁回。
四、據上論結，本件抗告為無理由，爰依強制執行法第三十條之
    一、民事訴訟法第四百九十五條之一第一項、第四百四十九
    條第一項、第九十五條、第七十八條，裁定如主文。
中    華    民    國    97    年    12    月    31    日
                  民事第二庭    審判長法  官  丁振昌
                                      法  官  李素靖
                                      法  官  吳上康
上為正本係照原本作成。
如不服本裁定，僅得於收受本裁定正本送達後10日內以適用法規
顯有錯誤為理由，向本院提出再抗告狀（須附繕本）依法應繳納
抗告費新台幣1千元，並委任律師為訴訟代理人，經本院許可後
始可再抗告於最高法院。
中    華    民    國    98    年    1     月    5     日
                                      書記官  易慧玲
【附記】
民事訴訟法第495條之1第2項準用同法第466條之1第1、2項規定
：
(1)對於第二審判決上訴，上訴人應委任律師為訴訟代理人。但上
  訴人或其法定代理人具有律師資格者，不在此限。
(2)上訴人之配偶、三親等內之血親、二親等內之姻親，或上訴人
  為法人、中央或地方機關時，其所屬專任人員具有律師資格並
  經法院認為適當者，亦得為第三審訴訟代理人。
民事訴訟法第466條之2：
  上訴人無資力委任訴訟代理人者，得依訴訟救助之規定，聲請
  第三審法院為之選任律師為其訴訟代理人。


司法院資訊處製作；財團法人民間司法改革基金會備份。
